臺灣雲林地方法院刑事判決
110年度訴字第369號
公  訴  人  臺灣雲林地方檢察署檢察官
被      告  李正偉



上列被告因詐欺案件，經檢察官提起公訴（110年度偵字第1404
號），被告於準備程序就被訴事實為有罪之陳述，經告知簡式審
判程序意旨，並聽取公訴人及被告之意見後，本院合議庭裁定由
受命法官獨任行簡式審判程序，判決如下：
    主  文
李正偉犯如附表編號１至所示之罪，各處如附表編號１至所示之
刑。應執行有期徒刑貳年陸月。
未扣案之犯罪所得新臺幣參仟元沒收，於全部或一部不能沒收或
不宜執行沒收時，追徵其價額。
    事  實
一、李正偉於民國109年8月間某日，經由臉書廣告認識綽號「尊
    皇」之人，竟加入由真實姓名、年籍不詳之人發起，「尊皇
    」等3人以上成年人所組成，以實施詐術為手段，具有持續
    性、牟利性之有結構性詐欺集團，其分工係由「尊皇」負責
    指揮所屬車手領取人頭帳戶提款卡後，並依照不詳詐欺集團
    之指示領取詐欺被害人之贓款，李正偉再聽取「尊皇」及不
    詳詐欺集團成員之指示負責取款（即擔任車手工作）(涉嫌
    參與犯罪組織犯行，另經臺灣臺中地方檢察署檢察官以109
    年度偵字34851、37475號起訴，並經判決在案)，約定即成
    ，李正偉即意圖為自己之不法所有，基於詐欺取財，掩飾、
    隱匿詐欺犯罪所得本質、去向及所在之洗錢不確定故意，與
    「尊皇」及所屬不詳詐騙集團成員有犯意聯絡，推由本案詐
    欺集團不詳成員取得如附表所示之人頭帳戶後，由詐騙集團
    不詳成員撥打電話予附表所示之被害人，佯以如附表所示之
    詐騙手法，致附表所示之被害人陷於錯誤，而於附表所示之
    時間，匯款如附表所示之金額至如附表所示之金融帳戶，待
    款項進帳後，即由該詐欺集團中不詳成員通知「尊皇」，「
    尊皇」再指示李正偉前往附表所示之時間、地點，提領附表
    所示之金額後，就附表編號１至３部分，李正偉旋即於109年8
    月24日領款稍後某時許，在雲林縣○○鎮○○路00號之肯德基商
    店，扣除自己薪資後，將贓款交給不詳詐欺集團成員，就附
    表編號４至部分，李正偉旋即於109年9月17日領款稍後某時
    許，扣除自己薪資後，將贓款交給不詳詐欺集團成員，以此
    方式製造金流斷點，掩飾、隱匿詐欺犯罪所得之本質、去向
    及所在。嗣經附表所示之被害人發現遭騙，乃報警處理，為
    警循線查悉上情。
二、案經附表所示被害人訴由雲林縣警察局虎尾分局報告臺灣雲
    林地方檢察署檢察官偵查起訴。
    理  由
一、被告李正偉所犯均係死刑、無期徒刑、最輕本刑為3年以上
    有期徒刑以外之罪，其於準備程序就前揭被訴事實均為有罪
    之陳述，經受命法官告知簡式審判程序之旨，並聽取其與公
    訴人之意見後，本院合議庭認無不得或不宜改依簡式審判程
    序進行之情事，依刑事訴訟法第273條之1第1項、第284條之
    1規定，裁定由受命法官獨任進行簡式審判程序。
二、上開犯罪事實，業據被告於警詢、偵查中、本院準備程序及
    審理時坦承在案，並有下列證據資料可以佐證：
　㈠證人即告訴人毛施味於警詢之證述（警卷第21至23頁）。
　㈡證人即告訴人陳洪玉蘭於警詢之證述（警卷第65至67頁）。
  ㈢證人即告訴人廖金蓮於警詢之證述（警卷第77至78頁）。
  ㈣證人即告訴人鄭麗香於警詢之證述（警卷第91至92頁）。
  ㈤證人即告訴人張可昕於警詢之證述（警卷第103至106頁）。
  ㈥證人即告訴人張鈞絮於警詢之證述（警卷第141至144頁）。
  ㈦證人即告訴人林妤靜於警詢之證述（偵卷第39至51頁）。
  ㈧證人即告訴人謝正揚於警詢之證述（警卷第227至228頁）。
  ㈨證人即告訴人張協智於警詢之證述（警卷第241至243頁）。
  ㈩證人即告訴人王郁華於警詢之證述（警卷第255至256頁）。
  證人即告訴人李彥凝於警詢之證述（警卷第265至267頁）。
  證人毛施味提出之高雄市大社區農會匯款單影本（警卷第37
    至39頁）、通訊軟體LINE對話紀錄（警卷第46至64頁）。
  證人陳洪玉蘭提出之國泰世華銀行匯款單、存摺封面及內頁
    影本（警卷第73頁：本院卷第181、183頁）、通訊軟體LINE
    對話紀錄（警卷第74至75頁）、本院111年4月8日公務電話
    紀錄（本院卷第179頁）。
  證人廖金蓮提出之中國信託銀行匯款單影本（警卷第85頁）
    、通訊軟體LINE對話紀錄（警卷第87至89頁）。
  證人鄭麗香提出之新北市板橋區農會存摺封面及內頁影本（
    警卷第99頁）。
  證人張可昕提出之中國信託帳戶網路銀行交易紀錄（警卷第1
    38至140頁）、通訊軟體LINE對話紀錄（警卷第133至138頁
    ）。
  證人張鈞絮提出之中國信託帳戶網路銀行交易紀錄、存摺內
    頁（警卷第155至159頁、第165頁）、手機通聯紀錄（警卷
    第160至163頁）。
  證人林妤靜提出之中國信託帳戶網路銀行交易紀錄（警卷第2
    07至210頁）、通訊軟體LINE對話紀錄（警卷第187至203 頁
    ）。
  證人謝正揚提出之中國信託帳戶網路銀行交易紀錄（警卷第2
    37頁）、通訊軟體臉書、LINE對話紀錄（警卷第235、239頁
    ）。
  證人張協智提出之中國信託帳戶網路銀行交易紀錄（警卷第2
    54頁）、通訊軟體臉書、LINE對話紀錄（警卷第249至253頁
    ）。
  證人王郁華之臺中市政府警察局清水分局沙鹿分駐所受理詐
    騙帳戶通報警示簡便格式表（警卷第259頁）。
  證人李彥凝之宜蘭縣政府警察局宜蘭分局進士派出所受理詐
　　騙帳戶通報警示簡便格式表（警卷第271至275頁）。
  彭健文之彰化銀行存摺存款－交易明細查詢（警卷第299至300
    頁）、張馨方之國泰世華銀行帳戶交易紀錄（警卷第301 頁
    ）、張馨方之第一銀行帳戶交易紀錄（警卷第303頁）、蔣
    佩芬之中國信託銀行帳戶交易紀錄（警卷第305至307 頁；
    本院卷第125至127頁）、蔣佩芬之郵局帳戶交易紀錄（警卷
    第309頁）、劉芸萍之臺灣銀行帳戶交易紀錄（警卷第311頁
    ）。
  被告提領款項之監視錄影畫面截圖（警卷第281至293頁）。
  被告之另案臺灣臺中地方檢察署檢察官以109年度偵字34851
    、37475號起訴書列印本（偵卷第19至25頁）。
三、被告雖曾於準備程序中供稱：就附表一編號㈢所示，於109年
    8月24日14時43分許以金融卡轉帳新臺幣（下同）3,600元部
    分，我沒有印象是我做的等語（本院卷第191頁），然觀諸
    前揭被告提領款項之監視錄影畫面截圖（警卷第283頁），
    被告於109年8月24日14時43分、44分許，均在同一機台操作
    ，可見匯款轉出該筆款項，應係被告所為，被告上開說法，
    容有誤會，自不可採。
四、按刑法上之故意，可分為確定故意（直接故意）與不確定故
    意（間接故意），所謂「不確定故意」，係指行為人對於構
    成犯罪之事實，預見其發生而其發生並不違背其本意者，刑
    法第13條第2項定有明文。查被告本院審理時供稱：我知道
    我要領錢，也懷疑過領的錢是人家被騙的錢，當時缺錢，沒
    想那麼多，怕問太多，人家不給我工作，我就加入其中等語
    （本院卷第205頁），可見被告在依指示領款前，預見自己
    所負責之領款行為，可能是加入以實施詐術為手段之詐欺集
    團組織，成為組織分工之一分子，擔任領款車手，為賺取報
    酬，不甚在意自己之行為是否違法，仍容任其發生，而依詐
    騙集團成員之指示領款，被告主觀上應具有共同為詐欺取財
    及掩飾、隱匿詐欺犯罪所得本質、去向及所在之詐欺取財、
    洗錢之不確定故意無誤。
五、綜上所述，足認被告上開自白核與事實相符，應堪採信。是
    本案事證明確，被告上開3人以上共同詐欺取財、洗錢之犯
    行，均可認定，應予依法論科。
六、論罪科刑：
 ㈠罪名：
　⒈洗錢防制法於105年12月28日修正公布，並於106年6月28日生
    效施行（下稱新法）。新法第14條第1項規定：「有第2條各
    款所列洗錢行為者，處7年以下有期徒刑，併科新臺幣500萬
    元以下罰金。」同法第2條規定：「本法所稱洗錢，指下列
    行為：意圖掩飾或隱匿特定犯罪所得來源，或使他人逃避
    刑事追訴，而移轉或變更特定犯罪所得。掩飾或隱匿特定
    犯罪所得之本質、來源、去向、所在、所有權、處分權或其
    他權益者。」所稱掩飾，過去實務認為，行為人對犯特定犯
    罪所得之財物或利益作直接使用或消費之處分行為，或僅將
    自己犯罪所得財物交予其他共同正犯，祇屬犯罪後處分贓物
    之行為，非本條例所規範之洗錢行為，惟依新法規定，倘行
    為人意圖掩飾或隱匿特定犯罪所得來源，而將特定犯罪所得
    交予其他共同正犯，即難認單純犯罪後處分贓物之行為，皆
    已侵害新法之保護法益，應仍構成新法第2條第1 或2 款之
    洗錢行為，向為司法實務新近之一致見解（最高法院109年
    度台上字第436號判決意旨參照）。經查，被告分別以附表
    各編號所示人頭帳戶之提款卡，提領各該被害人匯至各該人
    頭帳戶內之款項後，再將上開詐得金額上繳給詐欺集團成員
    ，該行為已製造金流斷點，使偵查機關難以追查帳戶金流，
    達到掩飾、隱匿詐欺犯罪所得本質、去向及所在之結果，故
    被告所為應以洗錢防制法第14條第1項之一般洗錢罪論處。
　⒉共同正犯之成立，只須具有犯意之聯絡與行為之分擔，既不
    問犯罪動機起於何人，亦不必每一階段犯行，均經參與，且
    意思之聯絡不限於事前有協議，即僅於行為當時，基於相互
    之認識，以共同犯罪之意思參與者，亦無礙於共同正犯之成
    立。查被告與詐欺集團成員之間，就詐騙被害人之行為，具
    有相互利用之犯意聯絡，被告縱僅參與其中犯罪行為之一部
    ，仍應與該集團其他成員所為犯罪行為，負共同正犯之責。
    本案詐欺集團成員包括被告、「尊皇」及「尊皇」所指示被
    告交付款項的對象在內，成員合計至少已達3人，故被告應
    以刑法第339條之4第1項第2款之三人以上共同詐欺取財罪論
    處。
　⒊核被告所為，就附表編號１至部分，均係犯刑法第339條之4
    第1項第2款之三人以上共同詐欺取財罪，及洗錢防制法第14
    條第1項之一般洗錢罪。
  ㈡被告所犯上開三人以上共同詐欺取財11罪間，犯意個別，行
    為互殊，應予分論併罰。
  ㈢被告與「尊皇」、本案其他詐欺集團成員間，有犯意聯絡及
    行為分擔，應論以共同正犯。
  ㈣按犯洗錢防制法第14、15條之罪，在偵查或審判中自白者，
    減輕其刑。洗錢防制法第16條第2項定有明文。又想像競合
    犯之處斷刑，本質上係「刑之合併」。其所謂從一重處斷，
    乃將想像競合犯組成之評價上數罪，合併為科刑一罪，其所
    對應之刑罰，亦合併其評價上數罪之數法定刑，而為一個處
    斷刑。易言之，想像競合犯侵害數法益者皆成立犯罪，論罪
    時必須輕、重罪併舉論述，同時宣告所犯各罪名，包括各罪
    有無加重、減免其刑之情形，亦應說明論列，量刑時併衡酌
    輕罪部分量刑事由，評價始為充足，然後依刑法第55條前段
    規定「從一重處斷」，非謂對於其餘各罪可置而不論。因此
    ，法院決定處斷刑時，雖以其中最重罪名之法定刑，做為裁
    量之準據，惟於裁量其輕重時，仍應將輕罪合併評價在內（
    最高法院108年度台上字第4405號、第4408號判決意旨參照
    ）。查被告涉犯一般洗錢罪部分，於偵查及本院審理中已自
    白其犯罪，應依洗錢防制法第16條規定減輕其刑。故被告所
    為上開罪名，縱因想像競合之故而從一重之三人以上共同詐
    欺取財罪處斷，依據前開判決意旨，本院仍應將前開一般洗
    錢罪經自白減刑之情形評價在內，於量刑併予審酌。
  ㈤爰審酌被告正值青壯年，四肢健全，竟不思以正當方式工作
    賺取所需，加入本案詐欺集團，擔任提款車手之工作，牟一
    己私利，造成附表所示被害人11人受有財產損害，所為實在
    很不可取；衡以被告迄今未能與被害人調解成立，以賠償被
    害人所受之損失（本院卷第193頁），被害人毛施味到庭表
    示：希望被告可以還錢給我等語（本院卷第105頁），被害
    人陳洪玉蘭表示：希望被告可以還錢給我，調解成立請從輕
    量刑，聊解不成立，請從重量刑等語（參本院卷第65頁意見
    調查表），被害人廖金蓮、鄭麗香、張可昕、張鈞絜、林妤
    靜、李彥凝均表示：對本案沒有意見，請法院依法判決等語
    （參本院卷第69、77、79、85、91、95頁意見調查表），其
    餘被害人則未向本院表示意見，並考量被告犯後業已坦承犯
    行（自白洗錢部分合於減刑要件），犯後態度尚可，被告前
    有幫助洗錢之前案紀錄，有臺灣高等法院被告前案紀錄表在
    卷可參，暨被告自述目前受僱從事室內裝潢工作，晚上兼差
    當司機，月薪約50,000元，為高中肄業之教育程度，父母離
    婚，與母親很少聯絡，家中有父親（66歲，曾經中風，手部
    開刀，行動稍微不便）、弟弟（中度智能障礙），為中低收
    入戶家庭，已婚，需要協助負擔妻子與前夫所生小孩之扶養
    費之家庭及經濟狀況，以及被告犯罪之動機、目的、手段，
    檢察官、被告對量刑之意見等一切情狀，分別量處如附表各
    編號所示之刑，並定其應執行刑如主文所示，期許被告改正
    。
七、沒收部分：
  ㈠被告為本案犯行獲得報酬約3、4千元，業據其坦承在案（本
    院卷第271頁），依有疑唯有利被告認定原則，並依刑法第3
    8條之2第1項之規定，估算其犯罪所得為3千元，該犯罪所得
    未扣案，爰依刑法第38條之1第1項前段及第3項規定諭知沒
    收，並於全部或一部不能沒收或不宜執行沒收時，追徵其價
    額。
  ㈡洗錢防制法第18條第1項固規定「犯第14條之罪，其所移轉、
    變更、掩飾、隱匿、收受、取得、持有、使用之財物或財產
    上利益，沒收之；犯第15條之罪，其所收受、持有、使用之
    財物或財產上利益，亦同。」此一規定採取義務沒收主義，
    只要合於前述規定，法院即應為相關沒收之諭知，然該洗錢
    行為之標的是否限於行為人所有者始得宣告沒收，法無明文
    ，自仍以屬於被告所有者為限，始應予沒收。查本案被告所
    領得之款項，被告除從中獲得前揭報酬外，其餘均已上繳給
    所述詐騙集團成員，是認此部分所領得後上繳之款項，並非
    被告所有，亦非在被告實際掌控中，被告就上開犯罪所收受
    、持有之財物，不具所有權及事實上處分權，自無從對被告
    宣告沒收，附此敘明。
八、據上論斷，應依刑事訴訟法第273條之1第1項、第299條第1
    項前段（程序法），判決如主文。
本案經檢察官黃立宇提起公訴，檢察官顏鸝靚到庭執行職務。
中　　華　　民　　國　　111 　年　　6 　　月　　6 　　日
                  刑事第五庭   法  官  陳雅琪
以上正本證明與原本無異。
如不服本判決應於送達後20日內向本院提出上訴狀（須附繕本）
。
                               書記官  林家莉 
中　　華　　民　　國　　111 　年　　6 　　月　　7 　　日
附錄本案論罪科刑法條全文
洗錢防制法第14條
有第二條各款所列洗錢行為者，處7年以下有期徒刑，併科新臺
幣5百萬元以下罰金。
前項之未遂犯罰之。
前二項情形，不得科以超過其特定犯罪所定最重本刑之刑。

中華民國刑法第339條之4
犯第339條詐欺罪而有下列情形之一者，處1年以上7年以下有期
徒刑，得併科1百萬元以下罰金：
一、冒用政府機關或公務員名義犯之。
二、三人以上共同犯之。
三、以廣播電視、電子通訊、網際網路或其他媒體等傳播工具，
    對公眾散布而犯之。
前項之未遂犯罰之。
附表：　　　
編號 被害人 詐欺方式 匯款時間  匯款地點 匯款金額 （新臺幣） 人頭帳戶 提領時間、地點 提領金額 主文 1 毛施味  某詐欺集團成員佯稱為毛施味之友人，因需錢孔急向毛施味借款。  109年8月24日13時34分許  高雄市○○區○○路000號之高雄市大社區農會 15萬元 彭健文之彰化商業銀行帳戶帳戶（帳號000-00000000000000） 時間： 109年8月24日 ㈠14時4分 ㈡14時5分 ㈢14時7分 ㈣14時8分 ㈤14時9分 （起訴書漏載 ㈤） 地點： 雲林縣○○鎮○○路00號之彰化銀行 ㈠3萬元 ㈡3萬元 ㈢3萬元 ㈣3萬元 ㈤3萬元 （起訴書漏載㈤）  李正偉犯三人以上共同詐欺取財罪，處有期徒刑壹年捌月。 2 陳洪玉蘭 某詐欺集團成員佯稱為陳洪玉蘭之姪子，因需錢孔急向陳洪玉蘭借款。 109年8月24日11時30分  臺北市○○區○○○路0段000號之國泰世華銀行 15萬元 張馨方之國泰世華銀行帳戶（帳號000-000000000000） 時間： 109年8月24日 ㈠12時15分 ㈡12時16分 ㈢12時20分 ㈣13時27分 ㈤14時44分 （起訴書贅載㈢至㈤）　　 地點： 雲林縣○○鎮○○路00號B1-7樓之國泰人壽 ㈠10萬元 ㈡5萬元 ㈢5,000元 ㈣7,000元 ㈤3,600元 （起訴書贅載㈢至㈤）　 李正偉犯三人以上共同詐欺取財罪，處有期徒刑壹年捌月。 3 廖金蓮 某詐欺集團成員佯稱為廖金蓮之友人，因需錢孔急向廖金蓮借款。 109年8月24日12時26分 新北市○○區○○路000號之中國信託銀行雙和分行 10萬元 張馨方之第一銀行帳戶（帳號000-00000000000） 時間： 109年8月24日 ㈠13時47分 ㈡13時48分10秒 ㈢13時48分57秒 ㈣13時51分 ㈤14時43分（以金融卡轉出） 地點： ㈠㈡㈢㈣ 雲林縣○○鎮○○路00號之第一銀行虎尾分行。 ㈤ 雲林縣○○鎮 ○○路00號B1 -7樓之國泰人 壽 ㈠3萬元 ㈡3萬元 ㈢3萬元 ㈣6,400元 ㈤3,600元 （以金融卡轉出） 李正偉犯三人以上共同詐欺取財罪，處有期徒刑壹年陸月。 4 鄭麗香 某詐欺集團成員佯稱為鄭麗香之友人，因需錢孔急向鄭麗香借款。  108年9月17日12時33分 新北市○○區○○街00號之板橋區農會 3萬元 蔣佩芬之中國信託銀行帳戶(帳號000-000000000000) 時間： 109年9月17日 ㈠13時8分 ㈡13時9分 ㈢15時24分 ㈣15時25分 （起訴書贅載㈢、㈣）　　 地點： 雲林縣○○鎮○○路000號之虎尾郵局 ㈠2萬元 ㈡1萬元 ㈢2萬元 ㈣1萬元 （起訴書贅載㈢、㈣）　 李正偉犯三人以上共同詐欺取財罪，處有期徒刑壹年貳月。 5 張可昕 某詐欺集團成員佯稱可以為張可昕辦理貸款。 109年9月17日17時0分許 張可昕位於臺北市之居處(住址詳卷) 8,000元 蔣佩芬之中國信託銀行帳戶(帳號000-000000000000) 時間： 109年9月17日 ㈠17時16分 ㈡17時17分 ㈢17時51分6秒 ㈣17時51分44秒  地點： ㈠㈡ 雲林縣○○鎮○○路00號B1-7樓之國泰人壽 ㈢㈣ 雲林縣○○鎮○○路0號之新光銀行提款機  ㈠2萬元 ㈡15,000元 ㈢2萬元 ㈣5,000元  李正偉犯三人以上共同詐欺取財罪，處有期徒刑壹年壹月。 6 張鈞絜 （起訴書誤載為絮） 某詐欺集團成員佯稱錯誤設定分期付款，如要解除需操作提款機。 109年9月17日17時2分 張鈞絮位於高雄市之居處(地址詳卷) 26,987元 蔣佩芬之中國信託銀行帳戶(帳號000-000000000000)   李正偉犯三人以上共同詐欺取財罪，處有期徒刑壹年貳月。 7 林妤靜 某詐欺集團成員佯稱可以為林妤靜辦理貸款。 109年9月17日17時44分 林妤靜位於高雄市之居處(地址詳卷) 25,000元 蔣佩芬之中國信託銀行帳戶(帳號000-000000000000)   李正偉犯三人以上共同詐欺取財罪，處有期徒刑壹年貳月。 8 謝正揚 某詐欺集團成員佯稱以販售商品為由，需要匯款。 109年9月17日17時32分 謝正揚位於高雄市之居處(地址詳卷) 15,000元 蔣佩芬之郵局帳戶(帳號000-00000000000000) 時間： 109年9月17日 18時6分 地點： 雲林縣○○鎮○○路000號之虎尾郵局  15,000元  李正偉犯三人以上共同詐欺取財罪，處有期徒刑壹年貳月。 9 張協智 某詐欺集團成員佯稱以販售商品為由，需要匯款。 109年9月17日18時52分 張協智位於臺中市之居處(地址詳卷) 2萬元 蔣佩芬之郵局帳戶(帳號000-00000000000000) 時間： 109年9月17日 ㈠18時56分9秒、58秒 ㈡18時57分 ㈢18時58分 地點： 雲林縣○○鎮○○路00號之彰化銀行  ㈠2萬元共兩筆 ㈡3,400元 ㈢7,400元  李正偉犯三人以上共同詐欺取財罪，處有期徒刑壹年貳月。 10 王郁華 某詐欺集團成員佯稱錯誤設定分期付款，如要解除需操作提款機。 109年9月17日 ㈠18時55分 ㈡18時57分 臺中市○○區○○路000○0號之台新銀行沙鹿分行 ㈠23,425元 ㈡7,377元 蔣佩芬之郵局帳戶(帳號000-00000000000000)   李正偉犯三人以上共同詐欺取財罪，處有期徒刑壹年貳月。 11 李彥凝 某詐欺集團成員佯稱錯誤設定分期付款，如要解除需操作提款機。 109年9月17日 ㈠18時19分 ㈡18時20分 李彥凝位於宜蘭市之居處(地址詳卷) ㈠49,981元 ㈡49,989元 劉芸萍之台灣銀行帳戶(帳號000-000000000000) 時間： 109年9月17日 ㈠18時22分 ㈡18時25分 ㈢18時26分4秒 ㈣18時26分44秒 ㈤18時27分 ㈥18時28分5秒 ㈦18時28分42秒 ㈧18時30分 地點： ㈠雲林縣○○鎮○○路00號之彰化銀行 ㈡㈢㈣㈤㈥㈦㈧ 雲林縣○○鎮○○路00號之合作金庫銀行　　 ㈠20,005元 ㈡20,005元 ㈢20,005元 ㈣20,005元 ㈤20,005元 ㈥20,005元 ㈦20,005元 ㈧9,905元  李正偉犯三人以上共同詐欺取財罪，處有期徒刑壹年肆月。